(* <!>: ^01-78 ^02-31 ^03-11 ^04-1 ^05-1 ^10-70 ^11-1 ^12-60 ^13-6 ^14-4 ^20-0 ^21-1 ^22-1635 ^23-1 ^24-1635 ^25-1 ^*)
*.pl59.fm65.fn.pb1.ls1.lm3.tm1.bm59.rm70
*****************************************************************************
*
*		 БИБЛИОТЕКА МОДЕЛЕЙ ОПЕРАЦИОННЫХ УСИЛИТЕЛЕЙ
*
*****************************************************************************
*
* Coдержит: UD1208
*	    140UD5  6A	6B  7  7A  7B  8  8A  8B  9  11	 17  18	 20  22	 23
*		    25	27
*	    1401UD1  2	5
*	    1408UD1
*	    1409UD1
*	    1423UD1
*	    153UD1  2  3  4  5	6
*	    154UD1A  2	3A  4A
*	    157UD1
*	    175UV4
*	    544UD1  2A
*	    551UD1A
*	    553UD1  2
*	    574UD1  2
*	    1100SK2
*
*****************************************************************************
*
* Внимание! Цоколевка выводов макромоделей всех	ОУ не совпадает	с
*	    реальной разводкой корпуса микросхем.
*	    Корпуса схем 175УВ4	, 1100СК2 и макромодели	имеют
*	    совпадающую	цоколевку за исключением вывода	"земля".
*
*****************************************************************************
*---------------------
*
*---------------------	140UD20	operational amplifier  ----------------------
*
* connections:	non-inverting input1
*		| inverting input1
*		| | positive power supply1
*		| | | output1
*		| | | |
*		| | | |	non-inverting input2
*		| | | |	| inverting input2
*		| | | |	| | positive power supply2
*		| | | |	| | | output2
*		| | | |	| | | |
*		| | | |	| | | |	negative power supply
*		| | | |	| | | |	|
.SUBCKT	140UD20	1 2 3 4	5 6 7 8	9
 X1 1 2	3 9 4 UD20
 X2 5 6	7 9 8 UD20
.ENDS
.subckt	UD20 1 2 3 4 5
  c1   11 12 5.774E-12
  c2	6  7 20.00E-12
  dc	5 53 dx
  de   54  5 dx
  dlp  90 91 dx
  dln  92 90 dx
  dp	4  3 dx
  egnd 99  0 poly(2) (3,0) (4,0) 0 .5 .5
  fb	7 99 poly(5) vb	vc ve vlp vln 0	198.9E6	-200E6 200E6 200E6 -200E6
  ga	6  0 11	12 125.7E-6
  gcm	0  6 10	99 104.7E-9
  iee  10  4 dc	6.200E-6
  hlim 90  0 vlim 1K
  q1   11  2 13	qx
  q2   12  1 14	qx
  r2	6  9 100.0E3
  rc1	3 11 7.957E3
  rc2	3 12 7.957E3
  re1  13 10 643
  re2  14 10 643
  ree  10 99 32.26E6
  ro1	8  5 140
  ro2	7 99 10
  rp	3  4 10.61E3
  vb	9  0 dc	0
  vc	3 53 dc	3.500
  ve   54  4 dc	3.500
  vlim	7  8 dc	0
  vlp  91  0 dc	12
  vln	0 92 dc	12
.model dx D(Is=800.0E-18)
.model qx NPN(Is=800.0E-18 Bf=30)
.ends
